【裁判字號】    90,易,59
【裁判日期】    900307
【裁判案由】    妨害自由等
【裁判全文】
臺灣苗栗地方法院刑事判決                              九十年度易字第五九號
    公  訴  人  臺灣苗栗地方法院檢察署檢察官
    被      告  甲○○
右列被告因妨害自由案件，經檢察官提起公訴（八十九年度偵字第四八七二號），本
院判決如左：
    主  文
甲○○連續意圖為自己不法之利益，以有線方式，盜用他人電信設備通信，處有期徒
刑肆月，如易科罰金以參佰元折算壹日；又竊盜，處有期徒刑肆月，如易科罰金，以
參佰元折算壹日。應執行有期徒刑陸月，如易科罰金以參佰元折算壹日。緩刑肆年。
    事  實
一、甲○○因觀看色情影帶且年輕好奇，基於意圖為自己不法利益之概括犯意，自民
    國八十九年六月三十下午二時起至同年九月七日下午二時許止，共八次以毀損窗
    戶進而踰越安全設備之方式，侵入乙○○位於苗栗縣後龍鎮大庄里三鄰一００之
    二號屋內（毀損及侵入住宅部分業據告訴人撤回告訴），連續以有線之方式盜用
    蔡忠祐向中華電信股份有限公司（下稱中華電信公司）申請使用之電話號碼（０
    三七）－七二七二六三電話之電信通信設備通信撥打000000000號、0
    00000000號、000000000號、000000000號、000
    000000號等國際色情電話（其中於八十九年九月七日，因蔡宗右家人發覺
    有異，事先將國際電話鎖碼予以管制，不能撥打色情電話，致未得逞），合計所
    得不法利益即電話費用高達新台幣四千六百五十元。甲○○並於八十九年九月七
    日下午二時許，因無法撥通色情電話，而臨時起意，進入前揭乙○○住處二樓乙
    ○○之妹丙○○房間內，竊取丙○○所有女用內衣四件、內褲五件，得手後，因
    恐被發現，而暫將竊得之內衣褲藏置於蔡家屋後之陶甕中，嗣於八十九年九月七
    日晚上七時許，乙○○自所裝設之隱藏式攝影機所拍影帶中發現竊賊為甲○○，
    乃報警查獲，並於蔡家屋後陶甕中起獲前開女用內衣褲九件（已發還）。
二、案經蔡忠祐訴由苗栗縣警察局竹南分局報告台灣苗栗地方法院檢察署檢察官偵查
    起訴。
    理  由
一、訊據被告甲○○對於右揭事實坦承不諱，核與告訴人乙○○指訴情節相符，並經
    證人即被害人丙○○、蔡陳娥證述情節相符，復有中華電信公司國際電話通話明
    細清單、贓物認領保管單、錄影照片、現場照片等附卷可稽。是本件事證已臻明
    確，被告犯行洵堪認定，應依法論科。
二、查被告行為後，刑法第四十一條第一項業已民國九十年一月十日修正公布為犯最
    重本刑為五年以下有期徒刑以下之刑之罪，而受六個月以下有期徒刑或拘役之宣
    告，因身體、教育、職業、家庭之關係或其他正當事由，執行顯有困難者，得以
    一元以上三元以下折算一日，易科罰金，並於同年月十二日生效，是被告犯罪後
    法律已有變更，比較新舊法之結果，以新法有利於被告，依刑法第二條第一項前
    段之規定，應適用最有利於被告之新法，即裁判時之刑法第四十一條第一項處罰
    。核被告所為，係犯電信法第五十六條第一項盜用他人電信設備通信既遂、未遂
    罪及刑法第三百二十條第一項之普通竊盜罪。公訴人以被告所為係犯刑法第三百
    三十九條第二項之詐欺得利罪，惟電信法第五十六條係刑法第三百三十九條第二
    項詐欺得利罪之特別法，是被告所為，自應成立電信法第五十六條第一項之盜用
    他人電信設備通信罪（最高法院八十八年度第一次之刑事庭會議決議），故檢察
    官容有所誤會，起訴法條應予變更，附此敘明。被告多次盜用他人電信設備通信
之犯行，時間緊接，手法相同，顯係基於概括之犯意反覆而為，雖有既遂、未遂
    之分，仍應論以連續犯，並依法加重其刑。其所犯二罪間，犯意各別，行為互殊
    ，應予分論併罰。爰審酌被告因一時貪念，所生危害非鉅，犯罪後尚能坦承犯行
    ，態度良好，顯已知所悔改，且已與被害人達成和解等一切情狀，分別量處如主
    文所示之刑，並為諭知易科罰金之折算標準並定其應執行之刑。末查被告前末曾
    受有期徒刑以上刑之宣告，有台灣高等法院檢察署刑案紀錄簡覆表在卷可稽，因
    一時貪慾圖便，短於思慮，致觸犯本案犯行，且被告有正當職業，經此刑之教訓
    ，當知所警愓，而無再犯之虞，本院認為前開對其宣告之刑，以暫不執行為適當
    ，爰宣告緩刑四年，以啟自新。至被告所盜用之屬蔡宗佑所有之電信器材，查該
    電信器材既為被害人合法所有，並非被告所有供犯罪所用或因犯罪所得之物，自
    應發還予被害人即告訴人蔡宗佑（臺灣高等法院暨所屬法院八十九年法律座談會
    提案紀錄參照），爰不為沒收之諭知，附此敘明。
據上論斷，應依刑事訴訟法第二百九十九條第一項前段，電信法第五十六條第一項，
刑法第十一條前段、第二條第一項前段、第三百二十條第一項、第五十六條、第五十
一條第五款、修正後刑法第四十一條第一項、刑法第七十四條第一款，罰金罰鍰提高
標準條例第一條前段、第二條，判決如主文。
本案經檢察官呂增達到庭執行職務
中      華      民      國    九十      年      三      月      七      日
                                      臺灣苗栗地方法院刑事第一庭
                                              法  官  林  靜  雯
右正本證明與原本無異。
如不服本判決，應於判決送達後十日內向本院提出上訴狀( 應附繕本 )，上訴於臺灣
高等法院台中分院。
                                              書記官  歐  明  秀
中      華      民      國    九十      年      三      月     十四     日
附錄：
刑法第三百二十條第一項
意圖為自己或第三人不法之所有，而竊取他人之動產者，為竊盜罪，處五
年以下有期徒刑、拘役或五百元以下罰金。
電信法第五十六條第一項
意圖為自己或第三人不法之利益，以有線、無線或其他電磁方式，盜接或
盜用他人電信設備通信者，處五年以下有期徒刑，得併科新台幣一百五十
萬元以下罰金。


司法院資訊處製作；財團法人民間司法改革基金會備份。
